臺灣臺北地方法院刑事判決
111年度審訴字第710號
公  訴  人  臺灣臺北地方檢察署檢察官
被      告  劉進男

            阮紅翠

上列被告因傷害等案件，經檢察官提起公訴（110年度調偵字第1
871號），本院判決如下：
    主  文
劉進男、阮紅翠均公訴不受理。
    理  由
一、公訴意旨略以：被告劉進男與被告阮紅翠為男女朋友關係。
    劉進男於民國109年12月29日清晨0時許，進入址設臺北市○○
    區○○街00號之全家便利商店內，向店員即告訴人郭桓瑜借用
    打火機點菸，因告訴人阻止劉進男在店內點菸並欲拿回打火
    機而發生爭執，劉進男離去後再返回店內向告訴人購買香菸
    ，因告訴人拿錯品牌之香菸，劉進男即以服務態度等問題與
    告訴人爭執不願離去，告訴人見狀乃報警處理並走出店外查
    看門牌地址，嗣告訴人返回店內時撞見劉進男欲走出店外，
    遂在前方攔阻並告知已報警不要離開，劉進男因不滿遭攔阻
    ，竟基於傷害他人身體之犯意，徒手毆打告訴人，並一路由
    店外追打至告訴人逃回店內櫃台後仍追至櫃台內持續徒手毆
    打，阮紅翠見狀竟亦基於傷害他人身體之犯意，在櫃台外以
    手持之包包攻擊告訴人，致告訴人受有左耳、左頰及左眼瞼
    挫擦傷等傷害。復劉進男基於公然侮辱之犯意，在上址店內
    ，以「他媽的」、「幹你娘機掰」等語辱罵告訴人，足以貶
    損告訴人在社會上之評價。案經告訴人提起告訴，因認劉進
    男涉犯刑法第277條第1項傷害罪、同法第309條第1項公然侮
    辱罪嫌；阮紅翠涉犯刑法第277條第1項之傷害罪嫌等語。
二、按告訴乃論之罪，告訴人於第一審辯論終結前得撤回其告訴
    ，又告訴經撤回者，應諭知不受理之判決，且得不經言詞辯
    論為之，刑事訴訟法第238條第1項、第303條第3款、第307
    條分別定有明文。
三、查本件告訴人告訴劉進男、阮紅翠傷害等案件，檢察官認劉
    進男涉犯刑法第277條第1項傷害罪、同法第309條第1項公然
    侮辱罪；阮紅翠涉犯刑法第277條第1項之傷害罪嫌，依同法
    第287條、第314條之規定，須告訴乃論。茲劉進男、阮紅翠
    與告訴人達成和解，告訴人具狀撤回告訴，有告訴人所提刑
    事撤回告訴狀、本院準備程序筆錄、和解筆錄附卷可稽，揆
    諸上開說明，本件爰不經言詞辯論，逕諭知不受理之判決。
據上論斷，應依刑事訴訟法第303條第3款、第307條，判決如主
文。
中　　華　　民　　國　　111 　年　　6 　　月　　30　　日
                  刑事第二十庭  審判長法  官  洪英花
                                      法  官  賴鵬年
                                      法  官  宋恩同 
以上正本證明與原本無異。
如不服本判決應於收受送達後20日內向本院提出上訴書狀，並應
敘述具體理由；其未敘述上訴理由者，應於上訴期間屆滿後20日
內向本院補提理由書（均須按他造當事人之人數附繕本）「切勿
逕送上級法院」。告訴人或被害人如對於本判決不服者，應具備
理由請求檢察官上訴，其上訴期間之計算係以檢察官收受判決正
本之日期為準。因疫情而遲誤不變期間，得向法院聲請回復原狀
。
                                      書記官  黃勤涵
中　　華　　民　　國　　111 　年　　6 　　月　　30　　日